ACORDAO-COMPLETO-2362998

ACÓRDÃO DE RELAÇÃO

ACÓRDÃO DE RELAÇÃO 5726/2019 ATA 25/2019 - SEGUNDA CÂMARA

Acórdão 5726/2019-TCU-Segunda Câmara
	Os ministros do Tribunal de Contas da União, reunidos em sessão de 2ª Câmara, ACORDAM, por unanimidade, com fundamento no artigo 143, inciso V, alínea "d", do Regimento Interno, c/c o enunciado 145 da Súmula de Jurisprudência predominante do Tribunal, em retificar, por inexatidão material, o Acórdão 12121/2018-TCU-Segunda Câmara, prolatado na sessão ordinária de 4/12/2018, Ata 45/2018, relativamente aos subitens abaixo relacionados, mantendo-se inalterados os demais termos do acórdão ora retificado, de acordo com os pareceres emitidos nos autos:
	a) no subitem 3.2, onde se lê "Hospfar Industria e Comercio de Produtos Hospitalares S.a.", "Medcomerce Com de Med e Prod Hospitalares Ltda." e "Ml Operações Logísticas Ltda. (em Recuperação Judicial) Em Recuperação Judicial (03.553.585/0001- 65) ", leia-se "Hospfar Indústria e Comércio de Produtos Hospitalares S/A", "Medcomerce Comercial de Medicamentos e Produtos Hospitalares Ltda." e "ML Operações Logísticas Ltda. (em recuperação judicial) "; 
	b) no subitem 8.1, onde se lê "Medcomerce Com de Med e Prod Hospitalares Ltda.", leia-se "Medcomerce Comercial de Medicamentos e Produtos Hospitalares Ltda.";
	c) no subitem 8.2, onde se lê "Hospfar Industria e Comercio de Produtos Hospitalares S/A", leia-se "Hospfar Indústria e Comércio de Produtos Hospitalares S/A;
	d) no subitem 8.4, onde se lê "Ml Operações Logísticas Ltda. (em Recuperação Judicial) , leia-se "ML Operações Logísticas Ltda. (em recuperação judicial) "; 
	e) nos subitens 9.1, 9.2, 9.3.1 e 9.4, onde se lê "Hospfar Indústria e Comércio de Produtos Hospitalares Ltda.", leia-se "Hospfar Indústria e Comércio de Produtos Hospitalares S/A";
	f) nos subitens 9.1, 9.2, 9.3.2 e 9.4, onde se lê "Medcomerce - Comercial de Medicamentos e Produtos Hospitalares", leia-se "Medcomerce Comercial de Medicamentos e Produtos Hospitalares Ltda.";
	g) nos subitens 9.2, 9.3.3 e 9.4, onde se lê "Milênio Distribuidora de Produtos Farmacêuticos e Hospitalares Ltda", leia-se "ML Operações Logísticas Ltda. (em recuperação judicial) "; 
	h) nos subitens 9.3.1, 9.3.2 e 9.3.3, onde se lê:
	Nota Fiscal
	Data da Ocorrência (Data da OP) 
	Valor do débito

	leia-se:
	Nota Fiscal
	Data da Ocorrência (Data da OP) 
	Valor do débito  (R$) 

	i) no subitem 9.3.1, onde se lê:
	Nota Fiscal
	Data da Ocorrência (Data da OP) 
	Valor do débito

	66611
	22/06/2005
	49.168,63

	70439
	09/08/2005
	143.079,05

	leia-se:
	Nota Fiscal
	Data da Ocorrência (Data da OP) 
	Valor do débito  (R$) 

	66611
	22/06/2005
	 - 49.168,63

	70439
	09/08/2005
	- 143.079,05

1. Processo TC-Processo 013.372/2013-0 (TOMADA DE CONTAS ESPECIAL) 
	1.1. Responsáveis: Fernando Passos Cupertino de Barros (XXX.630.601-XX) ; Hospfar Indústria e Comércio de Produtos Hospitalares S.A. (26.921.908/0001-21) ; Luiz Antonio Aires da Silva (XXX.366.601-XX) ; Medcomerce Comercial de Medicamentos e Produtos Hospitalares Ltda (37.396.017/0006-24) ; ML Operações Logísticas Ltda (em Recuperação Judicial) (03.553.585/0001-65) 
	1.2. Órgão/Entidade: Secretaria de Estado da Saúde de Goiás
	1.3. Relator: Ministro Aroldo Cedraz
	1.4. Representante do Ministério Público: Procurador Marinus Eduardo De Vries Marsico
	1.5. Unidade Técnica: Secretaria de Controle Externo de Tomada de Contas Especial (SecexTCE) .
	1.6. Representação legal: Marlus Vínicius da Silva Siqueira (32.670/OAB-GO) e outros, representando Medcomerce Com de Med e Prod Hospitalares Ltda; Paula Cardoso Pires (23668/OAB-DF) e outros, representando Hospfar Industria e Comercio de Produtos Hospitalares S.a.; Marcio Pacheco Magalhães (5795/OAB-GO) , representando Fernando Passos Cupertino de Barros; Fabricio David de Souza Gouveia (22784/OAB-GO) e outros, representando Ml Operacoes Logisticas Ltda (em Recuperacao Judicial) Em Recuperacao Judicial. 
	1.7. Determinações/Recomendações/Orientações: não há.

Segunda Câmara

Secretaria de Estado da Saúde de Goiás

Fernando Passos Cupertino de Barros (XXX.630.601-XX); Hospfar Indústria e Comércio de Produtos Hospitalares S.A. (26.921.908/0001-21); Luiz Antonio Aires da Silva (XXX.366.601-XX); Medcomerce Comercial de Medicamentos e Produtos Hospitalares Ltda (37.396.017/0006-24); ML Operações Logísticas Ltda (em Recuperação Judicial) (03.553.585/0001-65)

ACORDAO-COMPLETO-2531328

Acórdão 2674/2022 - Segunda Câmara

ACORDAO-COMPLETO-2499273

Acórdão 478/2022 - Segunda Câmara

ACORDAO-COMPLETO-2411375

Acórdão 6207/2020 - Segunda Câmara

AROLDO CEDRAZ

Marlus Vínicius da Silva Siqueira (32.670/OAB-GO) e outros, representando Medcomerce Com de Med e Prod Hospitalares Ltda; Paula Cardoso Pires (23668/OAB-DF) e outros, representando Hospfar Industria e Comercio de Produtos Hospitalares S.a.; Marcio Pacheco Magalhães (5795/OAB-GO), representando Fernando Passos Cupertino de Barros; Fabricio David de Souza Gouveia (22784/OAB-GO) e outros, representando Ml Operacoes Logisticas Ltda (em Recuperacao Judicial) Em Recuperacao Judicial.

Procurador Marinus Eduardo De Vries Marsico

TOMADA DE CONTAS ESPECIAL (TCE)

Secretaria de Controle Externo de Tomada de Contas Especial (SecexTCE).